【裁判字號】    97,訴,1183
【裁判日期】    970613
【裁判案由】    毒品危害防制條例
【裁判全文】
臺灣板橋地方法院刑事判決              97年度訴字第1183號
公  訴  人  臺灣板橋地方法院檢察署檢察官
被      告  甲○
                    （另案在臺灣雲林第二監獄執行中）
                    （現寄押在臺灣臺北看守所）
上列被告因違反毒品危害防制條例案件，經檢察官提起公訴（97
年度毒偵字第70、110 、296 、224 、583 號），嗣因被告就被
訴事實為有罪之陳述，本院告知被告簡式審判程序之旨，並聽取
當事人之意見後，裁定改由受命法官獨任依簡式審判程序進行，
判決如下：
    主  文
甲○犯如附表所示之罪，均累犯，各處如附表所示之刑。應執行
有期徒刑貳年陸月，扣案第一級毒品海洛因共貳拾伍包之外包裝
均沒收，其內之第一級毒品海洛因（合計驗餘淨重壹點零肆貳柒
公克）均沒收銷燬。
    事  實
一、甲○前因施用毒品案件，經本院以九十一年度毒聲字第二七
    七八號裁定送觀察、勒戒後，因認有繼續施用毒品之傾向，
    復經本院以九十二年度毒聲字第五八五號裁定送強制戒治，
    於民國九十二年八月十九日因停止戒治釋放出所，付保護管
    束，於九十三年二月十四日保護管束期滿，視為執行完畢，
    並由臺灣板橋地方法院檢察署於九十三年十一月九日以九十
    三年度戒毒偵字第三八○號為不起訴處分確定。另因販賣毒
    品及施用毒品之違反肅清煙毒條例案件，經本院以七十八年
    度訴字第六二一號刑事判決應執行有期徒刑十五年，嗣經臺
    灣高等法院將原判決就販賣毒品部分撤銷改判處有期徒刑十
    二年，並與施用毒品部分定應執行刑為有期徒刑十四年，其
    後經減刑並定應執行刑為有期徒刑十三年，於八十四年四月
    七日縮短刑期假釋出監，嗣經撤銷假釋執行殘刑，復於九十
    一年四月三十日縮短刑期假釋出監付保護管束，再經撤銷假
    釋執行殘刑；另因贓物案件經本院以九十二年度易字第七○
    七號刑事判決判處有期徒刑三月確定，並接續執行，於九十
    六年三月二十八日縮刑期滿執行完畢（致使本件構成累犯）
    。詎其猶不知悔改，竟又基於施用第一級毒品海洛因之犯意
    ，分別於如附表所示查獲時間驗尿前二十六小時內之某時許
    ，均在臺北縣三重市○○○街二○三號三樓住處，以將海洛
    因用水稀釋後置入針筒內施打之方式，分別施用第一級毒品
    海洛因，嗣於如附表所示之時間、地點為警查獲，並扣得如
    附表所示之物，且均採集其尿液送驗，因而查獲上情。
二、案經臺北縣政府警察局三重分局報告臺灣板橋地方法院檢察
    署檢察官偵查起訴，因甲○於本院準備程序中為有罪之陳述
    ，經本院合議庭裁定以簡式審判程序審理。
    理  由
一、訊據被告甲○對於前揭犯罪事實均坦承不諱，本院復審酌：
（一）被告前因施用毒品案件，經本院以九十一年度毒聲字第二
      七七八號裁定送觀察、勒戒後，因認有繼續施用毒品之傾
      向，復經本院以九十二年度毒聲字第五八五號裁定送強制
      戒治，於九十二年八月十九日停止戒治釋放出所付保護管
      束，嗣於九十三年二月十四日保護管束期滿視為執行完畢
      ，並由臺灣板橋地方法院檢察署於九十三年十一月九日以
      九十三年度戒毒偵字第三八○號為不起訴處分確定，有前
      揭不起訴處分書、臺灣高等法院被告前案紀錄表各一份在
      卷可按。是以被告因犯施用毒品案件，經送前揭強制戒治
      執行完畢後，五年內再犯本件施用毒品之罪甚明。
（二）被告各次經警採得之尿液送驗結果，均呈嗎啡陽性反應，
      此有尿液姓名代碼對照表五份及臺灣檢驗科技股份有限公
      司九十七年一月四日編號CH/ 二○○七/C○九九九號、CH
      / 二○○七/C一○○六號、CH/ 二○○七/C一○二八號、
      九十七年一月十日編號CH/ 二○○七/C一二二○號、九十
      七年一月十七日編號CH/ 二○○八/ 一○二八六號濫用藥
      物檢驗報告各一份在卷可稽。又海洛因施用入人體後水解
      還原成嗎啡，再循嗎啡之代謝方式排出體外，業據行政院
      衛生署藥物食品檢驗局以七三藥檢壹字第○三○二二一號
      函說明綦詳，且尿液中能否驗出嗎啡陽性反應，與其投與
      量、投與途徑、採尿時間、個人體質及檢測方法之靈敏度
      有關，國外曾有文獻報導注射六毫克之海洛因鹽酸鹽，其
      代謝物嗎啡之平均可檢出時限約為二十六小時，亦經行政
      院衛生署藥物食品檢驗局於八十一年九月八日以（八一）
      藥檢壹字第八一一四八八五號函釋明在案。再者，前揭尿
      液檢驗報告載明係以GC／MS（即氣相層析質譜儀分析法）
      方法作為確認檢驗之方式，而該方法之原理係檢品經氣化
      後，通過層析管分離純化，再將純化後之成分循序送入質
      譜儀做個別鑑定。因質譜儀所測定之圖譜，在化學上被公
      認具有指紋特性，故可據以完全判定該檢品係為何種化合
      物。是臺北榮民總醫院即認為若以氣相層析質譜儀作藥物
      及其代謝產物之定性及定量分析，幾乎不會有偽陽性反應
      產生，此經該院於八十三年四月七日以八三北總內字第三
      ○五九號函釋明在案。準此，被告之尿液經以氣相層析質
      譜儀分析法檢驗，既係呈嗎啡陽性反應，顯見被告應有在
      前揭犯罪時間施用第一級毒品海洛因之行為甚明。
（三）本件扣案之白色粉末共二十五包經送驗結果，確係海洛因
      無訛（驗餘淨重分別如附表所示），此有交通部民用航空
      局航空醫務中心九十六年十二月三十一日航藥鑑字第○九
      六二三四七號、九十七年一月四日航藥鑑字第○九七○○
      九三號、九十七年一月十四日航藥鑑字第○九七○二○二
      六、九十七年一月四日航藥鑑字第○九七○○六二號、九
      十七年一月十一日航藥鑑字第○九七○一九五號毒品鑑定
      書各一份在卷可稽，由此益見被告確有施用海洛因之行為
      無誤。
（四）綜上所述，被告前因犯施用毒品，經送強制戒治執行完畢
      釋放後，五年內再犯本件施用毒品之罪，嗣後又為本件施
      用毒品犯行，事證應屬明確，其犯行應堪認定。
二、查海洛因屬毒品危害防制條例第二條第二項第一款所規定之
    第一級毒品，核被告所為，係犯毒品危害防制條例第十條第
    一項施用第一級毒品罪。被告持有毒品之低度行為，為施用
    毒品之高度行為所吸收，均不另論罪。又被告上開各次施用
    第一級毒品罪，犯意各別，且係分別所為，自應分論併罰之
    。被告前有如犯罪事實欄所載之論罪科刑及執行完畢之紀錄
    ，此有前揭被告前案紀錄表一份在卷可按，其受有期徒刑執
    行完畢，於五年以內故意再犯本件最重本刑為有期徒刑以上
    之罪，均為累犯，應依刑法第四十七條第一項規定，各加重
    其刑。爰審酌被告施用毒品，足以戕害其身心，滋生其他犯
    罪，惡化治安，嚴重損及公益，且被告前曾犯施用毒品，復
    經強制戒治執行完畢，其竟再為本件施用毒品犯行，顯見其
    不思悔改，自我控制能力亦顯不佳；惟另考量被告於犯後已
    能坦承犯行，而其施用毒品之行為於本質上係屬自我戕害行
    為，反社會性之程度應屬較低等一切情狀，酌情分別量處如
    主文所示之刑，並定其應執行之刑，以資懲儆。又扣案之海
    洛因共二十五包內之海洛因，既屬第一級毒品，爰依毒品危
    害防制條例第十八條第一項前段規定，均併予宣告沒收銷燬
    之（惟鑑驗耗用之毒品既已滅失，自毋庸宣告沒收銷燬）；
    另上開毒品之外包裝，均係供本件施用或持有海洛因所用或
    預備之物，且均為被告所有，此據被告於本院審理時供明在
    卷，爰依刑法第三十八條第一項第二款規定，併予宣告沒收
    。
據上論斷，應依刑事訴訟法第二百七十三條之一第一項、第二百
九十九條第一項前段，毒品危害防制條例第十條第一項、第十八
條第一項前段，刑法第十一條、第三十八條第一項第二款、第五
十一條第五款、第九款、第四十七條第一項，判決如主文。
本案經檢察官謝岳龍到庭執行職務。
中    華    民    國    97    年    6     月    13    日
                刑事第十五庭    法  官  劉  安  榕
┌──┬──────────────┬─────┬────────────┐
│編號│查獲時間、地點              │扣案物品  │主            文        │
├──┼──────────────┼─────┼────────────┤
│一  │九十六年十二月十三日上午十時│海洛因十一│施用第一級毒品，累犯，處│
│    │二十五分許在臺北縣三重市中正│包（合計驗│有期徒刑柒月，扣案第一級│
│    │北路大智公園前查獲。        │餘淨重零點│毒品海洛因拾壹包之外包裝│
│    │                            │三八四三公│均沒收，其內第一級毒品海│
│    │                            │克）      │洛因（合計驗餘淨重零點參│
│    │                            │          │捌肆參公克）均沒收銷燬。│
├──┼──────────────┼─────┼────────────┤
│二  │九十六年十二月十七日下午四時│海洛因一包│施用第一級毒品，累犯，處│
│    │二十分許在臺北縣三重市○○街│（驗餘淨重│有期徒刑柒月，扣案第一級│
│    │、車路頭街口查獲。          │零點一七七│毒品海洛因壹包之外包裝沒│
│    │                            │二公克）  │收，其內第一級毒品海洛因│
│    │                            │          │（驗餘淨重零點壹柒柒貳公│
│    │                            │          │克）沒收銷燬。          │
├──┼──────────────┼─────┼────────────┤
│三  │九十六年十二月二十一日下午一│海洛因一包│施用第一級毒品，累犯，處│
│    │時許在臺北縣三重市○○○街二│（驗餘淨重│有期徒刑柒月，扣案第一級│
│    │○三號三樓住處查獲。        │零點三六四│毒品海洛因壹包之外包裝沒│
│    │                            │五公克）  │收，其內第一級毒品海洛因│
│    │                            │          │（驗餘淨重零點參陸肆伍公│
│    │                            │          │克）沒收銷燬。          │
├──┼──────────────┼─────┼────────────┤
│四  │九十六年十二月二十四日下午六│海洛因十一│施用第一級毒品，累犯，處│
│    │時許在臺北縣三重市○○○街二│包（合計驗│有期徒刑柒月，扣案第一級│
│    │○三號三樓住處查獲。        │餘淨重零點│毒品海洛因拾壹包之外包裝│
│    │                            │零七一八公│均沒收，其內第一級毒品海│
│    │                            │克）      │洛因（合計驗餘淨重零點零│
│    │                            │          │柒壹捌公克）均沒收銷燬。│
├──┼──────────────┼─────┼────────────┤
│五  │九十七年一月一日下午七時三十│海洛因一包│施用第一級毒品，累犯，處│
│    │分許在臺北縣三重市○○○街二│（驗餘淨重│有期徒刑柒月，扣案第一級│
│    │○三號三樓住處查獲。        │零點零四四│毒品海洛因壹包之外包裝沒│
│    │                            │九公克）  │收，其內第一級毒品海洛因│
│    │                            │          │（驗餘淨重零點零肆肆玖公│
│    │                            │          │克）沒收銷燬。          │
└──┴──────────────┴─────┴────────────┘
以上正本證明與原本無異
如不服本判決應於送達後10日內敘明理由向本院提出上訴狀
                                書記官  陳  盈  真
中    華    民    國    97    年    6     月    13    日
附錄本案論罪科刑法條全文：
毒品危害防制條例第10條
施用第一級毒品者，處6 月以上5 年以下有期徒刑。
施用第二級毒品者，處3 年以下有期徒刑。


司法院資訊處製作；財團法人民間司法改革基金會備份。
